【裁判字號】    98,易,1493
【裁判日期】    980701
【裁判案由】    竊盜
【裁判全文】
臺灣高雄地方法院刑事判決              98年度易字第1493號
公  訴  人  臺灣高雄地方法院檢察署檢察官
被      告  乙○○
            丙○○
            丁○○
上列被告因竊盜案件，經檢察官提起公訴（97年度偵字第34134
號），本院判決如下：
    主  文
乙○○共同竊盜，累犯，處有期徒刑肆月，如易科罰金，以新臺
幣壹仟元折算壹日。
丙○○共同竊盜，處有期徒刑參月，如易科罰金，以新臺幣壹仟
元折算壹日。緩刑貳年。
丁○○共同竊盜，處有期徒刑參月，如易科罰金，以新臺幣壹仟
元折算壹日。緩刑貳年。
    事  實
一、乙○○前於民國89年間，因殺人未遂、偽造文書案件，經臺
    灣高等法院高雄分院以90年度上訴字第191 號判決分別處有
    期徒刑5 年2 月、5 月，應執行有期徒刑5 年4 月，最高法
    院以90年度台上字第3665號駁回上訴而確定，嗣上開偽造文
    書部分，經臺灣高等法院高雄分院以97年度聲字第521 號裁
    定減刑為有期徒刑2 月15日，並與殺人未遂部分，定其應執
    行刑為5 年2 月，甫於95年6 月9 日縮短刑期假釋出監，於
    96年8 月14日未經撤銷假釋而執行完畢。詎猶不知悔改，於
    97年3 月間某日，在高雄市鼓山區○○○路132 號對面停車
    格，見甲○○所有，未懸掛車牌之白色自小客車停放於該處
    （原車牌號碼為ZX- 2692，價值約新臺幣5 萬元），竟與丙○○、丁○○共同基於意圖為自己不法所有之犯意聯絡，於
    97年3 月8 日8 時許，先以電話通知丙○○前往該處竊取，
    丙○○於同日10時許抵達該處後，復以電話聯絡丁○○駕駛
    車牌號碼為172-TR號之大貨車到場，由丁○○以該大貨車上
    裝設之機械臂力夾，將上開甲○○所有之自小客車吊至其駕
    駛之大貨車上而竊取得逞。嗣因甲○○發覺失竊報警，經警
    循線查獲，始查悉上情。
二、案經高雄市政府警察局鼓山分局報告臺灣高雄地方法院檢察
    署檢察官偵查起訴。
    理  由
一、證據能力部分：
    按被告以外之人於審判外之言詞或書面陳述，除法律有規定
    者外，不得作為證據；被告以外之人於審判外之陳述，雖不
    符刑事訴訟法第159 條之1 至同條之4 之規定，而經當事人
    於審判程序同意作為證據，法院審酌該言詞陳述或書面陳述
    作成時之情況，認為適當者，亦得為證據。當事人、代理人
    或辯護人於法院調查證據時，知有刑事訴訟法第159 條第1
    項不得為證據之情形，而未於言詞辯論終結前聲明異議者，
    視為有前項之同意，刑事訴訟法第159 條第1 項、第159 條
    之5 分別定有明文。查本判決所引用之各項據以認定事實之
    傳聞性質，被告乙○○、丙○○、丁○○及公訴人於本院言
    詞辯論終結前，均不爭執而未曾聲明異議，本院審酌該等言
    詞及書面陳述作成時之情況，並無出於任意性或不正取供，
    或違法或不當情事，且客觀上亦無不可信之情況，堪認為適
    當，揆諸前開說明，依法均有證據能力，合先敘明。
二、上揭犯罪事實業據被告乙○○、丙○○、丁○○於本院審理
    時均坦承不諱，核與證人即被害人甲○○於警詢、偵查及本
    院審理時之指證相符（見高雄市政府警察局鼓山分局警卷一
    第15頁至第16頁、97年度偵字第29618 號偵一卷第19頁），
    復有97年3 月8 日現場監視器翻拍照片2 張、車牌號碼為ZX
    -2692 之車籍查詢基本資料詳細畫面、車牌號碼為172-TR之
    車籍查詢基本資料詳細畫面、被告乙○○所使用門號為0000
    000000號、被告丙○○所使用門號為0000000000號、被告丁○○所使用門號為0000000000號之行動電話通聯調閱查詢單
    各1 份（見高雄市政府警察局鼓山分局警卷一第25頁至第26
    頁、第28頁、第30頁、97年度他字第3008號卷第11頁至第13
    頁）在卷可稽，足見被告乙○○、丙○○、丁○○之任意性
    自白均與事實相符，本件事證明確，渠3 人之犯行均堪認定
    ，應俱予依法論科。
三、核被告乙○○、丙○○、丁○○所為，均係犯刑法第320 條
    第1 項普通竊盜罪。被告3 人間，有犯意聯絡及行為分擔，
    應論以共同正犯。又被告乙○○有事實欄所載之前案紀錄，
    甫於96年8 月14日徒刑期滿執行完畢，有臺灣高等法院被告
    前案紀錄表在卷可佐，其於受有期徒刑執行完畢後，5 年內
    故意再犯本件有期徒刑以上之罪，為累犯，應依刑法第47條
    第1 項規定加重其刑。爰審酌被告3 人正值壯年，不思正途
    以獲取所需，竟任意以大貨車吊取之方式，竊取他人自小客
    車，所為實不足取，惟念及被告3 人犯後均坦承犯行，態度
    尚可，並考以所竊財物之價值及渠等犯罪之動機、目的、手
    段等一切情狀，分別量處如主文所示之刑，並各諭知易科罰
    金之折算標準以示懲儆。再被告丙○○、丁○○均未曾因故
    意受有期徒刑以上刑之宣告，有臺灣高等法院被告前案紀錄
    表在卷可按，渠等因一時失慮致罹刑典，犯罪後已俱坦承犯
    行，被告丙○○並已與被害人達成和解，賠償被害人所受損
    失，獲得被害人之諒解，此有98年5 月18日和解書1 紙（見
    本院卷二第30頁）附卷可查，是被告丙○○、丁○○經此偵
    審程序之教訓後，當知所警惕而無再犯之虞，渠2 人上開所
    宣告之刑，本院認均以暫不執行為適當，爰俱併予宣告緩刑
    2 年，以啟自新。
據上論斷，應依刑事訴訟法第299 條第1 項前段、刑法第28條、
第320 條第1 項、第47條第1項、第41條第1 項前段、第74條第1
項第1款，刑法施行法第1條之1，判決如主文。
本案經檢察官鄧藤墩到庭執行職務。
中    華    民    國    98    年    7     月    1     日
                  刑事第七庭  審判長法  官  陳  箐
                                    法  官  林依蓉
                                    法  官  簡佩珺
以上證明與原本無異。
如不服本判決應於收受送達後十日內向本院提出上訴書狀，並應
敘述具體理由；其未敘述上訴理由者，應於上訴期間屆滿後二十
日內向本院補提理由書（均須按他造當事人之人數附繕本）「切
勿逕送上級法院」。
中    華    民    國    98    年    7    月     1     日
                                    書記官  蕭家玲
附錄犯罪科刑法條：
中華民國刑法第320條
（普通竊盜罪、竊佔罪）
意圖為自己或第三人不法之所有，而竊取他人之動產者，為竊盜
罪，處5  年以下有期徒刑、拘役或 5 百元以下罰金。
意圖為自己或第三人不法之利益，而竊佔他人之不動產者，依前
項之規定處斷。
前二項之未遂犯罰之。

司法院資訊處製作；財團法人民間司法改革基金會備份。
